Inventaris van het archief van drs. H. A. Korthals [levensjaren 1911-1976], 1925-1976
Nationaal Archief, Den Haag
Collectie 311 H.A. Korthals
Korthals
1925-1976
C24552
11.80 meter; 118 inventarisnummers.
Normale geschreven, getypte en gedrukte documenten, geen bijzondere handschriften, en foto's.
Nationaal Archief, Den Haag
Korthals, H.A.
De papieren afkomstig van drs. H.A. Korthals bestaan uit stukken als partijcorrespondentie, correspondentie uit de Tweede Kamer, stukken betreffende zijn ministerperiode (1959-1963), zijn lidmaatschap van de Raad van State, en enkele archivalia aangaande de illegale pers tijdens de Tweede Wereld Oorlog. Ook zijn er archivalia als agenda's, uitnodigingen tot officiële gelegenheden, verschillende artikelen en dossiers, evenals stukken betreffende zijn inzet voor verscheidene stichtingen en het bedrijfsleven.
Archiefvorming
Geschiedenis van het archiefbeheer
De verwerving van het archief
Het archief is door schenking verworven.
MAISAO-WOTAP; 2.21
Aanwijzingen voor de gebruiker
Openbaarheidsbeperkingen
Deels openbaar, deels beperkt openbaar (A).
Materiële beperkingen
Aanvraaginstructie
Openbare archiefstukken kunnen online worden aangevraagd en gereserveerd. U kunt dit ook via de terminals in de studiezaal van het Nationaal Archief doen. Om te kunnen reserveren dient u de volgende stappen te volgen:
U maakt een profiel aan op www.gahetna.nl, en logt vervolgens in
Via de archiefinventaris (alleen de beschrijvingen met rode nummers) selecteert u het gewenste archiefstuk door op de knop 'Reserveren' te klikken
In het volgende scherm geeft u aan op welke dag u het archiefstuk wilt inzien
Indien u zich bevindt in de studiezaal en een tafelnummer heeft ontvangen kunt u dit nummer vermelden. Als u geen tafelnummer heeft kunt u tafelnummer 777 laten staan
Vervolgens bevestigt u uw reservering door deze te versturen.
Verwant materiaal
Beschikbaarheid van kopieën
Beschrijving van de series en archiefbestanddelen
- Stukken uit de periode van vóór, 1945; 1
  Betreft dienstverband met de N.R.C., de Bond van Jong-Liberalen, zijn dienstverband bij het ministerie van Economische Zaken, het verzet, etc.
- Correspondentie., 1944-1964; 2-11
  - 1944-1945, 2
  - 1946-1948, 3
  - 1950, 4
  - 1951, 5
  - 1952, 6
  - 1953, 7
  - 1954-1955, 8
  - 1956-1957, 9
  - 1957-1958, 10
  - 1959-1964, 11
- Stukken betreffende de na-oorlogse diskussies binnen de Bond van Jong-Liberalen, het blad "Vrij" en de Partij van de Vrijheid., 12-13
  - Bestanddeel 1, 12
  - Bestanddeel 2, 13
- "Partijcorrespondentie"., 1946-1949; 14
- Stukken betreffende zijn activiteiten in de Vollespartij voor Vrijheid en Democratie., 1948-1958; 15-17
  - Algemeen, 15
  - Algemeen, 16
  - Redevoeringen., 17
- "Correspondentie Tweede Kamer"., 1946-1949; 18
- Stukken betreffende zijn lidmaatschap van de Tweede Kamer., 1945-1959; 19-28
  - Algemeen., 19
  - Algemeen., 20
  - Algemeen., 21
  - Buitenlandse Zaken., 22
  - Buitenlandse Zaken., 23
  - Parlementaire Enquêtecommissie., 24
  - Brochures betreffende annexatie-activiteiten. 1945-1946, 25
  - Stukken betreffende Nederlands-Indië. 1945-1949, 26
  - Stukken betreffende Nederlands-Indië. 1945-1949, 27
  - Brochures betreffende de Indische kwestie., 28
- Stukken betreffende zijn lidmaatschap van de gemeenteraad van Voorschoten., 29
- Stukken betreffende zijn activiteiten in de Raad van Europa en de Europese Gemeenschap voor Kolen en Staal., 30-31
  - Bestanddeel 1, 30
  - Bestanddeel 2, 31
- Stukken betreffende de kabinetsformaties van 1956 en 1959., 1956, 1959; 32
- Stukken betreffende zijn ministersperiode., 1959-1963; 33-42
  - Stukken betreffende het beleid van het kabinet-De Quay., 33
  - Stukken betreffende zijn beleid als vice-ministerpresident inzake Nieuw Guinea., 34
  - Stukken betreffende zijn beleid als vice-ministerpresident inzake Suriname en de Nederlandse Antillen., 35-36
    - Bestanddeel 1, 35
    - Bestanddeel 2, 36
  - Stukken betreffende zijn beleid als minister van Verkeer en Waterstaat., 37-39
    - Bestanddeel 1, 37
    - Bestanddeel 2, 38
    - Bestanddeel 3, 39
  - Stukken betreffende zijn relaties met de Vollespartij voor Vrijheid en Democratie., 40
  - Krante-artikelen., 41
  - Diversen., 42
- Stukken betreffende zijn conflict met de Vollespartij voor Vrijheid en Democratie inzake zijn plaats in de kamerfractie en de formatie van het kabinet-Marijnen., 1963; 43-44
  - Bestanddeel 1, 43
  - Bestanddeel 2, 44
- Stukken betreffende zijn bemoeienis met de Jongerenorganisatie voor Vrijheid en Democratie en het Liberaal Beraad, 1963-1976 en Des Indes-groep (gespreksgroep VVD-PvdA en D'66, en 1976), 45-49
  - Bestanddeel 1, 45
    Openbaarheid beperkt tot 1 januari 2027
  - Bestanddeel 2, 46
  - Bestanddeel 3, 47
  - Bestanddeel 4, 48
  - Bestanddeel 5, 49
- Stukken betreffende zijn bemoeienis met de B.M. Teldersstichting., 1957-1976; 50-53
  - Algemeen., 50
  - Algemeen., 51
  - Commissie Zeehavenontwikkeling in Rotterdam., 52
  - Commissie Zeehavenontwikkeling in Rotterdam., 53
- Stukken betreffende zijn lidmaatschap van de Raad van State., 54-55
  - Bestanddeel 1, 54
  - Bestanddeel 2, 55
- Stukken betreffende zijn voorzitterschap van de Vereniging voor Veilig Verkeer., 56-58
  - Bestanddeel 1, 56
  - Bestanddeel 2, 57
  - Bestanddeel 3, 58
- Stukken betreffende zijn bestuurslidmaatschap van de Nederlandse Organisatie Voor Internationale Bijstand (N.O.V.I.B.)., 59-63
  - Algemeen., 59
  - Algemeen., 60
  - Algemeen., 61
  - De Stichting "Eten voor Indiä., 62
  - De Stichting "Eten voor Indiä., 63
- Stukken betreffende zijn lidmaatschap van de Stichting Culturele Samenwerking met Suriname en de Nederlandse Antillen (Sticusa)., 64-66
  - Bestanddeel 1, 64
  - Bestanddeel 2, 65
  - Bestanddeel 3, 66
- Stukken betreffende zijn voorzitterschap van de Stichting Radio Nederland Wereldomroep., 67-70
  - Notulen., 67
  - Overige stukken., 68
  - Overige stukken., 69
  - Overige stukken., 70
- Stukken betreffende zijn voorzitterschap van de Persraad., 71-72
  - Bestanddeel 1, 71
  - Bestanddeel 2, 72
- Stukken betreffende zijn commissariaat van de machinefabriek "Waalhaven" in Rotterdam., 73
- Stukken betreffende zijn bemoeienis met de stichting Speelstad Apeldoorn., 74
- Stukken betreffende zijn bemoeienis met de stadsontwikkeling in Leiden., 75
- Stukken betreffende zijn bemoeienis met de kankerbestrijding., 76
- Dossiers inzake door hem verrichte studies voor publicaties., 77
  a. voor de Teldersstichting.
  b. bij gelegenheid van een jubileum van de bierbrouwerij Heineken.
- Diverse dossiers., 78
- Diverse losse stukken., 79-81
  - Bestanddeel 1, 79
  - Bestanddeel 2, 80
  - Bestanddeel 3, 81
- Foto's., 82
- Buitenformaat stukken., 83
- Kaarten van het Delta-plan., 83A
- Knipsels en aantekeningen betreffende het Nederlands-Belgisch Verdrag, 1925-1927, en z.d; 84; 1 omslag
- Knipsels, brochures en aantekeningen betreffende het ontwapeningsvraagstuk, 1925-1930; 85; 1 omslag
- Knipsels betreffende de studiecommissie van de Volkenbond inzake de Europese Unie, 1931; 86; 1 omslag
- Verslag van de commissie van advies, ingesteld bij beschikking van de minister van Justitie van 13 februari 1931 (verhoogde rechtsbescherming tegenover de overheid), gedrukt, 1932; 87; 1 deel
- Stukken betreffende de aktiviteiten van de Bond van Jonge Liberalen en de Liberale Staatspartij "De Vrijheidsbond", 1934, 1937-1939; 88; 1 omslag
- Stukken betreffende een verplichte arbeidsdienst voor werklozen, 1937-1941; 89; 1 pak
- Diverse stukken, 1937, 1942; 90; 1 pak
  - Octrooi- en Merkenblad, 21e jaargang, nr. 6, juni 1937.
  - Economische Voorlichting, jaargang 35 (1941), nrs. 5, 27, 33, 34, 39, 40 en 46; jaargang 36 (1942), nrs. 7 en 36; jaargang 1 (1943), nrs. 1, 6, 8-10 en 19.
  - De Nederlandse Mercuur, 21e jaargang (1942), nrs.2-4, 6, 8-10.
  - De Prijsbeheersching, nr. 7, 21 mei 1942.
- Kranten, 1939; 91; 1 pak
  - Neue Zürcher Zeitung, 1939 juli 14-17.
  - Zürcher See-Zeitung, 1939 juli 14-15.
  - Die Neue Generation, 1939 juli 1 en 15 met o.a. verslagen van het internationale congres van Jong Liberalen in Küsnacht.
- Knipsels betreffende de zorg voor werklozen, 1940; 92; 1 band
- Stukken betreffende zijn dienstverband bij het ministerie van Economische Zaken, 1941-1945; 93; 1 pak
- Tijdschriften, 1940-1945; 94; 1 omslag
  - Zuiderkwartier, 1942.
  - Oegstgeester Nieuws- en Advertentieblad, 1940.
  - De Leidsche Post, 1941-1942, 1945.
- Verzamelde illegale bladen en pamfletten, 1943-1945 en z.d; 95; 1 pak
- Duitse propagandapamfletten, 1944 en z.d; 96; 4 stukken
- "Het Dagelijks Nieuws", illegaal verschenen blad, 1944 november-1945 mei; 97; 1 pak
- Verzamelde illegale bladen en pamfletten, verschenen nà de bevrijding, 1945 mei; 98; 1 omslag
- Stukken betreffende de staatkundige organisatie en de te voeren militaire politiek van Nederland na de oorlog, z.d; 99; 1 omslag
- Stukken betreffende de hervatting van de aktiviteiten van de Liberale Staatspartij en de Bond van Jong Liberalen, 1945; 100; 1 omslag
- Stukken betreffende de uitgave van "Slaet op den Trommele", orgaan van de Bond van Jong Liberalen, 1945; 101; 1 omslag
- Verslag van de commissie van advies inzake verhoogde rechtsbescherming, ingesteld bij beschikking van de ministers van Binnenlandse Zaken en Justitie van 10 december 1946, gedrukt., 1950; 102; 1 deel
- Zakagenda's, 1942-1944, 1947-1959, 1963-1969, 1971-1973; 103; 27 deeltjes
  Openbaarheid beperkt tot 1 januari 2024
- Bureauagenda's, 1959-1963, 1970; 104; 6 delen
  Openbaarheid beperkt tot 1 januari 2021
- Bureauagenda's van mevrouw M. Korthals-Hamming, 1959 juni-december, 1960-1961; 105; 1 omslag
- Verslagen van de Nederlandse Regering aangaande de werking van het Europese Herstelprogramma, 1e t/m 18e verslag, 1948-1953; 106; 32 delen
  In het Nederlands en het Engels. Het 16e verslag ontbreekt.
- Uitnodigingen, menukaarten, toegangskaarten, programmaboekjes e.d. inzake diverse officiële gelegenheden., 107-110; 4 pakken
  - 1945-1957, 107
  - 1959-1960, 108
  - 1961, 109
  - 1962-1965, 110
- Kranteknipsels betreffende zijn ministeriële carrière, 1958-1962; 111; 1 pak
- Stukken betreffende zijn lidmaatschap van de Raad van State, 1964, 1968-1969, 1972-1973, 1975-1976; 112; 1 pak
- Teksten van voordrachten inzake economie, z.d; 113; 1 omslag
- Uittreksels uit diverse boeken op het gebied van staatkunde en economie, z.d; 114; 1 omslag
- Stukken betreffende de Europese Vrijhandelszone, 1957-1958; 115; 1 pak
- Oorkonde betreffende zijn benoeming tot ridder in de Orde van de Nederlandse Leeuw, 1953; 116; 1 stuk
- Oorkonde bsetreffende het passeren van de evenaar per K.L.M.-vliegtuig, 1958; 117; 1 stuk